【裁判字號】    99,訴,3196
【裁判日期】    991130
【裁判案由】    毒品危害防制條例
【裁判全文】
臺灣板橋地方法院刑事判決              99年度訴字第3196號
公  訴  人  臺灣板橋地方法院檢察署檢察官
被      告  黃麗玲
上列被告因違反毒品危害防制條例案件，經檢察官提起公訴（99
年度毒偵字第5955號），被告於準備程序中就被訴事實為有罪之
陳述，經本院合議庭裁定改以簡式審判程序審理，判決如下：
    主  文
黃麗玲施用第一級毒品，累犯，處有期徒刑拾月。
    事  實
一、黃麗玲前於民國89年間因施用毒品案件，經本院以89年度毒
    聲字第5676號裁定送觀察、勒戒，認有繼續施用毒品傾向，
    再依本院90年度毒聲字第3071號裁定令入戒治處所施以強制
    戒治，於戒治期間經評定為合格，嗣由本院於90年12月20日
    以90年度毒聲字第4912號裁定停止戒治，所餘戒治期間付保
    護管束，並於91年1 月3 日釋放出所，迄於91年7 月23日因
    保護管束期滿執行完畢。又於上開強制戒治執行完畢5 年內
    之96年間犯施用第一級毒品、第二級毒品罪，經本院以96年
    度訴字第2532號判處有期徒刑10月、6 月，減為有期徒刑5
    月、3 月，應執行有期徒刑6 月，並經撤回上訴確定；再於
    96年間因施用第一級毒品案件，經本院以96年度訴字第4324
    號判處有期徒刑10月，上訴由臺灣高等法院以97年度上訴字
    第1898號駁回上訴確定，上開3 罪經臺灣高等法院以97年度
    聲字第3831號裁定應執行有期徒刑1 年3 月確定，嗣於97年
    7 月27日因縮短刑期執行完畢。
二、黃麗玲詎仍不知戒除毒癮，竟於上開觀察勒戒、強制戒治執
    行完畢後5 年內再犯施用毒品案件經法院論罪科刑後，基於
    施用第一級毒品海洛因之犯意，於99年7 月20日早上某時，
    在其位於臺北縣板橋市○○路14巷30號617 號房之租屋處內
    ，將海洛因置入香菸內點燃吸食煙霧之方式施用第一級毒品
    海洛因1 次，嗣於99年7 月22日20時許，在其上開租屋處為
    警臨檢而查獲，徵得其同意採尿送驗結果呈嗎啡陽性反應，
    始悉上情。
三、案經臺北縣政府警察局板橋分局報告臺灣板橋地方法院檢察
    署檢察官偵查起訴。
    理  由
一、本案被告黃麗玲所犯為死刑、無期徒刑或最輕本刑為3 年以
    上有期徒刑以外之罪，其於準備程序中就被訴事實為有罪之
    陳述，經法官告知簡式審判程序之旨，並聽取公訴人之意見
    後，依刑事訴訟法第273 條之1 第1 項規定，裁定由受命法
    官獨任進行簡式審判程序，合先敘明。
二、上開事實，業據被告黃麗玲於本院審理時坦承不諱，且被告
    為警查獲時採尿送驗結果，呈嗎啡（即海洛因水解後之反應
    ）之陽性反應，有臺北縣政府警察局板橋分局偵辦毒品危害
    防制條例案被移送人姓名及代碼對照表及臺灣檢驗科技股份
    有限公司99年8 月5 日UL/2010/70630 號濫用藥物檢驗報告
    各1 紙在卷可證；上述鑑驗結果，係檢驗機關本於專業知識
    及以精密儀器或科學檢驗方法所得之結論，自可憑信，足見
    被告上開自白與事實相符，堪以採信。
三、按毒品危害防制條例於92年7 月9 日修正公布，其中第20條
    、第23條將施用毒品之刑事處遇程序，區分為「初犯」、「
    5 年內再犯」、「5 年後再犯」，而依立法理由觀之，僅限
    於「初犯」、「5 年後再犯」，始應先經觀察、勒戒或強制
    戒治程序，倘被告於5 年內已再犯，經依法追訴處罰，縱其
    第三次（或第三次以上）再度施用毒品之時間，在初犯經觀
    察、勒戒或強制戒治執行完畢釋放5 年以後，已不合於「5
    年後再犯」之規定，且因已於「5 年內再犯」，顯見其再犯
    率甚高，原實施觀察、勒戒或強制戒治，已無法收其實效，
    即應依該條例第10條規定處罰，最高法院95年5 月9 日95年
    度第七次及97年9 月9 日97年度第五次刑事庭會議決議可資
    參照。經查，被告前於89年間因施用毒品案件，經本院以89
    年度毒聲字第5676號裁定送觀察、勒戒，認有繼續施用毒品
    傾向，再依本院90年度毒聲字第3071號裁定令入戒治處所施
    以強制戒治，於戒治期間經評定為合格，嗣由本院於90年12
    月20日以90年度毒聲字第4912號裁定停止戒治，所餘戒治期
    間付保護管束，並於91年1 月3 日釋放出所，迄於91年7 月
    23日因保護管束期滿執行完畢；又於上開強制戒治執行完畢
    5 年內之96年間犯施用第一級毒品、第二級毒品罪，經本院
    以96年度訴字第2532號判處有期徒刑10月、6 月，減為有期
    徒刑5 月、3 月，應執行有期徒刑6 月，並經撤回上訴確定
    ；再於96年間因施用第一級毒品案件，經本院以96年度訴字
    第4324號判處有期徒刑10月，上訴由臺灣高等法院以97年度
    上訴字第1898號駁回上訴確定等節，此有臺灣板橋地方法院
    檢察署刑案資料查註紀錄表、全國施用毒品案件紀錄表及臺
    灣高等法院被告前案紀錄表各1 份在卷可參。是被告於觀察
    、勒戒及強制戒治執行完畢釋放後，5 年內已再犯施用毒品
    案件，經本院判處罪刑確定，則其再犯本件施用毒品案件，
    即非屬該條例第20條第3 項所稱「5 年後再犯」之情形，檢
    察官自應依法追訴。從而，本件事證明確，被告犯行應堪認
    定。
四、查海洛因屬毒品危害防制條例第2 條第2 項第1 款所稱之第
    一級毒品，不得持有、施用，被告黃麗玲竟持以施用，核其
    所為，係犯同條例第10條第1 項之施用第一級毒品罪。其施
    用前持有海洛因之低度行為，應為施用之高度行為所吸收，
    不另論罪。查被告前於96年間因施用第一、二級毒品案件，
    經本院以96年度訴字第2532號判處有期徒刑10月、6 月，減
    為有期徒刑5 月、3 月，應執行有期徒刑6 月，並經撤回上
    訴確定；再於96年間因施用第一級毒品案件，經本院以96年
    度訴字第4324號判處有期徒刑10月，上訴由臺灣高等法院以
    97年度上訴字第1898號駁回上訴確定，上開3 罪經臺灣高等
    法院以97年度聲字第3831號裁定應執行有期徒刑1 年3 月確
    定，嗣於97年7 月27日因縮短刑期執行完畢等節，有臺灣板
    橋地方法院檢察署刑案資料查註紀錄表及臺灣高等法院被告
    前案紀錄表各1 份在卷可按，其受有期徒刑之執行完畢後，
    5 年之內故意再犯有期徒刑以上之罪，為累犯，應依刑法第
    47條第1 項之規定，加重其刑。爰審酌被告素行非佳，此有
    卷附之臺灣高等法院被告前案紀錄表1 份可參，且被告經觀
    察勒戒、強制戒治及刑事科刑處罰後，仍未能戒除毒癮，顯
    見其無戒毒悔改之意，惟其施用毒品之次數僅1 次，犯罪後
    坦認犯行，態度尚可等一切情狀，量處如主文所示之刑。至
    扣案之玻璃吸食器1 組，係被告之前施用第二級毒品甲基安
    非他命之物，業據被告供明在卷，與本案犯罪無直接關聯，
    爰不併予宣告沒收。
據上論斷，應依刑事訴訟法第273 條之1 第1 項、第299 條第1
項前段，毒品危害防制條例第10條第1 項，刑法第11條前段、第
47條第1 項，判決如主文。
本案經檢察官王筱寧到庭執行職務。
中    華    民    國    99    年    11    月    30    日
                  刑事第十庭  法  官  陳海寧
以上正本證明與原本無異。
如不服本判決，應於判決送達後10日內敘明上訴理由，向本院提
出上訴狀 (應附繕本) ，上訴於臺灣高等法院。其未敘述上訴理
由者，應於上訴期間屆滿後20日內向本院補提理由書「切勿逕送
上級法院」。
                              書記官  馮得弟
中    華    民    國    99    年    12    月    15    日
附錄本案論罪科刑法條
毒品危害防制條例第10條
施用第一級毒品者，處 6 月以上 5 年以下有期徒刑。
施用第二級毒品者，處 3 年以下有期徒刑。

司法院資訊處製作；財團法人民間司法改革基金會備份。
